【裁判字號】    97,裁,2213
【裁判日期】    970410
【裁判案由】    資遣
【裁判全文】
最  高  行  政  法  院  裁  定
                                     97年度裁字第02213號
上  訴  人  高雄市私立大榮高級中學
代  表  人  甲○○
被 上訴 人  高雄市政府教育局
代  表  人  乙○○
上列當事人間資遣事件，上訴人對於中華民國95年6月6日高雄高
等行政法院94年度訴字第972號判決，提起上訴，本院裁定如下
：
    主  文
上訴駁回。
上訴審訴訟費用由上訴人負擔。
    理  由
一、按對於高等行政法院判決之上訴，非以其違背法令為理由，
    不得為之，行政訴訟法第242條定有明文。同法第243條第1
    項規定，判決不適用法規或適用不當者，為違背法令；而判
    決有第243條第2項所列各款情形之一者，其判決當然違背法
    令。又提起上訴，應以上訴狀表明上訴理由並應添具關於上
    訴理由之必要證據，復為同法第244條第1項第4款及第2項所
    明定。準此，當事人提起上訴，如以原審判決有行政訴訟法
    第243條第1項不適用法規或適用法規不當為理由時，其上訴
    狀或理由書應有具體之指摘，並揭示該法規之條項或其內容
    ；如以原審判決有第243條第2項所列各款情形之當然違背法
    令為理由時，其上訴狀應揭示合於該款之事實。上訴狀或理
    由書如未依此項方法表明，或其所表明者，顯與上開法條規
    定之情形不相合時，即難認為已對高等行政法院判決之違背
    法令有具體之指摘，其上訴自難認為合法。
二、本件上訴人對於高雄高等行政法院判決上訴，雖以原判決有
    違背法令為由，惟核其上訴狀內容，無非就原審認定事實、
    取捨證據之職權行使事項，任加指摘，或就原審已論斷或駁
    斥其主張之理由，泛言理由不備、違反論理法則及判決適用
    法規不當，而未具體表明合於不適用法規或適用不當，或有
    行政訴訟法第243條第2項所列各款之情形，難認為已對原判
    決之違背法令有具體之指摘。依首揭說明，其上訴自不合法
    ，應予駁回。另按教師法施行細則係教育部依教師法第38條
    明文授權所訂定，為執行教師法第15條所定無法續聘教師之
    處理程序，乃於該施行細則第21條明定「本法第15條有關資
    遣原因之認定，由學校教師評審委員會審查。」而高級中等
    以下學校教師之聘任，除依師資培育法第13條第2項或第20
    條分發者外，應經教師評審委員會審查通過後，由校長聘任
    之，為教師法第11條第2項所明定，是為保障教師工作權，
    教師法施行細則規定由負責審查聘任教師之教師評審委員會
    審查認定教師資遣原因，亦符教師法之立法意旨，上訴人訴
    稱該施行細則之規定超越母法授權，尚無可採，併予明。
三、依行政訴訟法第249條第1項前段、第104條、民事訴訟法第
    95條、第78條，裁定如主文。
中    華    民    國    97    年    4     月    10    日
                    最高行政法院第四庭
                        審判長法官  鍾  耀  光
                              法官  廖  宏  明
                              法官  姜  仁  脩
                              法官  王  德  麟
                              法官  黃  清  光
以  上  正  本  證  明  與  原  本  無  異
中    華    民    國    97    年    4     月    11    日
                              書記官  黃  淑  櫻


司法院資訊處製作；財團法人民間司法改革基金會備份。
